臺灣高等法院臺中分院刑事判決　　　　96年度上易字第1379號
上　訴　人
即　被　告　甲○○
上列上訴人因傷害案件，不服臺灣臺中地方法院九十六年度易字
第一五二八號中華民國九十六年六月二十一日第一審判決（起訴
案號：臺灣臺中地方法院檢察署九十六年度偵字第四二二九號）
，提起上訴，本院判決如下：
    主  文
原判決撤銷。
甲○○無罪。
    理  由
一、本案公訴人之公訴意旨略以：被告甲○○（以下簡稱為被告
    ）與告訴人丙○○（以下簡稱為告訴人）為鄰居，民國（下
    同）九十五年九月一日清晨六時許，被告與告訴人在臺中縣
    外埔鄉○○路六六○號即告訴人住處之後方，因被告隨意在
    水溝傾倒馬桶廢水一事二人發生爭執，被告竟基於普通傷害
    之犯意，持木棍毆打告訴人，致使告訴人因而受有右前臂擦
    裂傷之傷害；經告訴人提出告訴，因認被告涉犯刑法第二百
    七十七條第一項之普通傷害罪。
二、惟按犯罪事實應依證據認定之，無證據不能認定犯罪事實；
    又不能證明被告犯罪者，即應諭知被告無罪之判決；此於刑
    事訴訟法第一百五十四條第二項及同法第三百零一條第一項
    分別定有明文。
三、本案公訴人指訴被告涉犯上開傷害罪嫌，係以告訴人於偵查
    中之證詞，及告訴人所提出之李綜合醫院大甲分院診斷證明
    書，為提起本案公訴之依據。惟被告堅決否認伊有告訴人所
    指證之犯行，並辯稱：伊於九十五年九月一日早上五時三十
    分許，即離家前往搭乘該日上午六時之豐原客運客車，前往
    臺灣臺中地方法院檢察署遞狀控告告訴人另案傷害犯行，不
    可能可在該日上午六時在告訴人住處後方與告訴人爭吵並持
    棍毆打告訴人，告訴人之指證並非真實等語。
四、經查，本案告訴人雖於偵、審中，及於本院審理時，均以證
    人身分指證被告確有上開傷害犯行。惟告訴人之告訴，係以
    使被告受刑事訴追為目的，是其陳述是否與事實相符，自應
    調查其他證據以資審認，縱使告訴人於偵、審中再以證人之
    身分證述，其證詞亦須並無瑕疵可指，而就其他方面調查，
    又與事實相符，其證詞始得採為判決之基礎。茲查，本案告
    訴人雖提出李綜合醫院大甲分院所出具之診斷證明書一紙，
    指證被告有於上開時、地持棍毆打其身體；惟經原審法院向
    李綜合醫院大甲分院所調得之被告病歷資料，就告訴人於九
    十五年九月一日下午六時十一分因上開傷勢前往李綜合醫院
    大甲分院就診之護理紀錄，其上係記載「Ｐ（即病患）稱下
    午不慎跌倒，而導致右手前臂Ａ／Ｗ（即擦傷）」等字，有
    上開護理紀錄在卷可據（見原審卷宗第二三頁）。復經本院
    向李綜合醫院大甲分院函查結果，上開醫院亦於九十六年八
    月二十二日以（九六）李醫護字第三○四號函，向本院覆稱
    ：此部分文字記載，係護理人員於告訴人就診時，向告訴人
    詢問病史及就診原因之後，經告訴人口訴說明而予以紀錄等
    情，此有李綜合醫院大甲分院上開覆函在卷可稽（見本院卷
    宗第十九頁）。而在本院審理期日，經檢察官聲請以證人之
    身分詰問告訴人，告訴人亦是認確有向李綜合醫院大甲分院
    護理人員口述上情。雖告訴人另又證稱：「我本來不想告他
    （指被告），所以才在醫院這樣講的」等語；但告訴人到醫
    院就診之目的，無非係期能得到適當之治療以期早日傷癒，
    而醫師及護理人員亦非司法人員，告訴人豈有可能因為未想
    提出告訴，而將其遭木棍毆擊之傷勢，向醫院護理人員謊稱
    係其自己不慎跌倒之擦傷？又告訴人如係於當日早上六時受
    傷，其又豈會將受傷之時間口述為當日下午？徵之上情，本
    案告訴人對被告犯行之指證，顯存有瑕疵。此外，本案復無
    其他積極證據足堪認定告訴人對被告犯行之指證，係與事實
    相符，本案自無從依據告訴人對被告犯行之指證，及其所提
    出之上開診斷證明書，即認定被告確有公訴人所指訴之傷害
    犯行。
五、本案被告之犯罪不能證明，原審對被告論罪科刑自有未合。
    被告上訴否認犯罪為有理由，應由本院將原審判決撤銷，改
    判被告無罪。
六、據上論斷，應依刑事訴訟法第三百六十九條第一項前段、第
    三百六十四條、第三百零一條第一項前段，判決如主文。
本案經檢察官乙○到庭執行職務。
中　　華　　民　　國　　96　　年　　10　　月　　17　　日
            刑事第三庭  審判長法　官　王  增  瑜
                              法　官　梁  堯  銘
                              法　官　廖  柏  基
上列正本證明與原本無異。
不得上訴。
                              書記官　王  麗  英
中　　華　　民　　國　　96　　年　　10　　月　　17　　日
